臺灣臺北地方法院刑事判決　　　　　　　100年度訴字第41號
　　　　　　　　　　　　　　　　　　　100年度訴字第246號
公　訴　人　臺灣臺北地方法院檢察署檢察官
被　　　告　李建榮
選任辯護人　何宗翰律師
上列被告因毒品危害防制條例案件，經檢察官提起公訴（99年度
偵字第20594號）及追加起訴（100年度蒞追字第5 號），本院判
決如下：
    主  文
李建榮販賣第三級毒品，累犯，處有期徒刑參年拾月，未扣案之
販賣第三級毒品所得新臺幣壹仟伍佰元沒收之，如全部或一部不
能沒收時，以其財產抵償之；又販賣第三級毒品，累犯，處有期
徒刑肆年，未扣案之販賣第三級毒品所得新臺幣肆仟伍佰元沒收
之，如全部或一部不能沒收時，以其財產抵償之；又意圖販賣而
持有第二級毒品，累犯，處有期徒刑伍年貳月，扣案如附表一編
號2至6號所示之第二級毒品，均沒收銷燬之，編號1、7、8、9號
所示之物均沒收之。應執行有期徒刑柒年，扣案如附表一編號2
至6 號所示之第二級毒品，均沒收銷燬之，編號1、7、8、9號所
示之物均沒收之，未扣案之販賣第三級毒品所得共新臺幣陸仟元
沒收之，如全部或一部不能沒收時，以其財產抵償之。
    事  實
一、李建榮前因施用毒品案件，經法院判處有期徒刑6月確定，
    於民國96年5月15日易科罰金執行完畢。
二、李建榮仍不知悛悔，明知愷他命係毒品危害防制條例第2 條
    第2項第3款所定之第三級毒品，不得販賣，竟分別基於販賣
    第三級毒品以營利之犯意，於下列時、地販賣愷他命與李志
    中2次：
    (一)於99年1 月中旬某日，在臺北市○○區○○路10號之紅樓
      廣場，販賣愷他命1 包與內含愷他命成分之綠色圓形錠劑
      2顆，並收取價款新臺幣（下同）1,500元。
    (二)於99年2月3日晚間10時許，在臺北市○○區○○路10號之
      紅樓廣場，販賣內含愷他命成分之綠色圓形錠劑4 顆，並
      收取價款4,500元。
三、李建榮明知毒品危害防制條例第2條第2項第2款與第3款所定
    之第二級與第三級毒品，不得意圖販賣而持有。李建榮於99
    年8月24日夜間9時30分許，在臺北市○○區○○路10號之紅
    樓廣場的2 樓商圈內，為供己施用，向綽號「刺青阿德」之
    成年男子購入愷他命60包與含有第二級毒品、第三級毒品成
    分的藥錠（詳如附表一編號1至7所示），嗣因缺錢花用，乃
    意圖販賣牟利，變更犯意為意圖販賣而持有上開毒品，於同
    年月26日夜間9 時10分許，在臺北市○○區○○路10號「紅
    樓廣場」前，欲伺機出售牟利。因警前已查獲李志中，依其
    供述得知毒品是向李建榮在紅樓廣場購買，遂在該處守候，
    即當場查獲李建榮，並扣得上開毒品與附表一編號8至9所示
    李建榮所有意圖供販賣所用之物。
四、案經臺北市政府警察局中山分局報告臺灣臺北地方法院檢察
    署檢察官偵查後起訴，與公訴檢察官自動檢舉後追加起訴。
    理  由
壹、程序部分
一、審理範圍：按於第一審辯論終結前，得就與本案相牽連之犯
    罪或本罪之誣告罪，追加起訴，刑事訴訟法第265條第1項定
    有明文。經查，檢察官係就被告李建榮意圖販賣而持有第二
    級毒品與第三級毒品之犯罪事實起訴，在準備程序時，公訴
    檢察官就被告販賣第三級毒品的犯罪事實，認為係刑事訴訟
    法第7條第1款所定之一人犯數罪之相牽連案件，而向本院以
    書狀追加起訴，按上規定，核屬有據，應予准許。
二、證據能力部分：
    (一)按被告以外之人於審判外之言詞或書面陳述，除法律有規
      定者外，不得作為證據，刑事訴訟法第159條第1項定有明
      文。被告以外之人於審判外之陳述，雖不符前4條之規定
      ，而經當事人於審判程序同意作為證據，法院審酌該言詞
      陳述或書面陳述作成時之情況，認為適當者，亦得為證據
      。當事人、代理人或辯護人於法院調查證據時，知有第15
       9條第1 項不得為證據之情形，而未於言詞辯論終結前聲
      明異議者，視為有前項之同意，刑事訴訟法第159條之5亦
      定有明文。查本案所引用之證人李志中於警詢之證述，雖
      屬傳聞證據，惟當事人於本院審理中均不爭執該供述之證
      據能力，且於言詞辯論終結前未聲明異議，本院審酌上開
      供述證據製作時之情況，尚無違法不當及證明力明顯過低
      之瑕疵，認為以之作為證據應屬適當，揆諸前開規定，認
      前揭警詢中之供述，得為證據。
    (二)復按鑑定之經過及其結果，應命鑑定人以言詞或書面報告
      ；法院或檢察官得囑託醫院、學校或其他相當之機關、團
      體為鑑定，或審查他人之鑑定，並準用前開規定，刑事訴
      訟法第206條第1項、第208條第1項前段定有明文。本判決
      所引用關於臺灣尖端先進生技醫藥股份有限公司濫用藥物
      檢驗報告及臺北市政府警察局偵辦毒品案件尿液檢體委驗
      單、內政部警政署刑事警察局鑑定書、行政院衛生署食品
      藥物管理局檢驗報告書、交通部民用航空局航空醫務中心
      毒品鑑定書，性質上為檢察官指揮司法警察囑託鑑定機關
      執行鑑定職務出具之書面鑑定報告（法務部92年9月1日法
      檢字第0920035083號函示要旨參照），為刑事訴訟法第15
      9條第1項所定「除法律有規定者外」之情形，得為證據。
      另關於採證照片、扣押物品清單、扣押物品目錄表，查無
      違反法定程序取得之情，依刑事訴訟法第158條之4規定反
      面解釋，具有證據能力。
貳、實體部分
一、訊據被告李建榮對於上開犯罪事實，迭於警詢、偵查及本院
    審理時坦承不諱；而李志中於前揭事實二(一)所示時、地向被
    告購買含有第三級毒品愷他命的白色粉末1包與錠劑2顆並給
    付價款，李志中施用過錠劑1 顆，其後才再於(二)所示時、地
    向被告購買含有愷他命的錠劑4 顆並給付價款，李志中為警
    查獲時才扣得前揭購買含有愷他命的錠劑5顆與白色粉末1包
    ，而李志中採尿送驗結果，確呈愷他命陽性反應等情，亦據
    證人李志中於警詢及本院審理時結證屬實【見99年度毒偵字
    第641號卷第5至6頁、本院100年度訴字第41號卷（下稱本院
    卷）第77頁反面至78頁反面），並有警製搜索扣押筆錄、扣
    押物品目錄表及尿液檢體委驗單、交通部民用航空局航空醫
    務中心99年2月12日航藥鑑字第0990918號毒品鑑定書，與臺
    灣尖端先進生技醫藥股份有限公司99年2 月12日濫用藥物檢
    驗報告等件附卷可稽（見同上偵卷第8至9、23、25頁）；又
    本件係因警前已查獲李志中，依其供述得知毒品是向被告在
    紅樓廣場購買，遂在該處守候才當場查獲，並扣得附表一所
    示之物，此情亦據證人即查獲員警謝明宏於本院審理時結證
    明確（見本院卷第75頁反面至77頁），並有警製搜索扣押筆
    錄、扣押物品目錄表在卷足憑（見99 年度偵字第20594號卷
    第22至26頁），而附表一編號1 所示的白色粉末確含有第三
    級毒品愷他命，而其餘藥錠則分別含有二級毒品或三級毒品
    （成分內容詳如附表一所示），有內政部警政署刑事警察局
    99 年10月12日刑鑑字第0990122526 號鑑定書、交通部民用
    航空局航空醫務中心99年12月7日航藥鑑字第0997416號、第
    00000000 號毒品鑑定書等件可按（見同上偵卷第99至100、
    104至105頁），以被告將所購入的毒品全數攜出，且又有可
    供販售時分裝用的塑膠夾鏈袋，可見其確有販賣牟利之意，
    而變更犯意為意圖販賣而持有上開毒品；綜上各情，足以佐
    證被告之任意性自白確與事實相符。從而本件事證明確，應
    依法論科。
二、亞甲基雙氧甲基安非他命（MDMA，俗稱搖頭丸）、甲基安非
    他命、亞甲基雙氧安非他命（MDA）為毒品危害防制條例第2
    條第2項第2款所列之第二級毒品，愷他命（Ketamine）、甲
    基甲基卡西酮（俗稱喵喵）為毒品危害防制條例第2條第2項
    第3 款所列之第三級毒品。是核被告前揭事實二所示出售第
    三級毒品愷他命與李志中2次，均係犯毒品危害防制條例第4
    條第3 項之販賣第三級毒品罪。被告前揭事實三所示購入毒
    品後，其後變更犯意而意圖販賣，此部分所為則係犯毒品危
    害防制條例第5條第2項意圖販賣而持有第二級毒品罪、第5
    條第3 項意圖販賣而持有第三級毒品罪；被告持有第二級毒
    品、第三級毒品純質淨重20公克以上之愷他命之低度行為，
    均為意圖販賣而持有之高度行為吸收，不另論罪；被告意圖
    販賣而同時持有第二級與第三級毒品，乃一行為觸犯二法益
    侵害程度不同之罪，為想像競合，應從一重意圖販賣而持有
    第二級毒品罪處斷。被告所犯2 次販賣第三級毒品罪、意圖
    販賣而持有第二級毒品罪，犯意各別，行為互殊，應予分論
    併罰。被告有如事實一所述科刑及執行紀錄，有臺灣高等法
    院被告前案紀錄表可稽，其受有期徒刑執行完畢後，5 年內
    故意再犯本件有期徒刑以上之本罪，均為累犯，均應依刑法
    第47條第1 項規定，加重其刑。查，被告為警查獲後，於警
    詢、偵查及本院審理中皆自白上開犯罪，應依毒品危害防制
    條例第17條第2 項之規定，就其所犯上開各罪均減輕其刑。
    被告有前述刑之加重及減輕事由，依法先加後減之。公訴人
    就被告前揭事實二(一)認為是販賣愷他命1包，收取價款900元
    ，前揭事實二(二)認為是販賣錠劑5顆，收取價款2,000元，此
    部分的事實認定，均核與證人李志中於本院審理時的證述不
    符。查李志中於本院審理時證稱：第一次是購買含有第三級
    毒品愷他命的白色粉末1包與錠劑2顆，施用過錠劑1顆，第2
    次才購買含有愷他命的錠劑4 顆，為警查獲時才扣得前揭購
    買含有愷他命的錠劑5顆與白色粉末1包乙節，是公訴人此部
    分事實認定容有誤會。至於證人李志中於本院審理時稱第一
    次購買金額為1,500元或1,600元已不復記憶，依有疑唯利被
    告原則，認為此部分的犯罪所得金額是1,500 元。被告雖於
    偵查中供出毒品來源之人係綽號「刺青阿德」之成年男子，
    惟在本院審理終結前，檢警尚未因此查獲「刺青阿德」之具
    體犯行及其行蹤，業據證人謝明宏於本院審理時陳述在卷，
    是被告並不符合毒品危害防制條例第17條第1 項減刑要件。
    又刑法第59條減輕其刑之規定，需犯罪情狀「顯」可憫恕者
    ，認科以最低度刑仍嫌過重者，始稱符合，非漫無限制，亦
    即，須犯罪另有特殊原因與環境，在客觀上足以引起一般同
    情，認為縱予宣告法定最低度刑期猶嫌過重者，始有其適用
    。本件被告雖有不治之疾纏身，惟其四肢健全，非不得正常
    勞動以謀其生，並得經適當醫療控制病狀，而營正常生活，
    且被告已符自白減刑條件，實難認有何予宣告法定最低度刑
    期猶嫌過重之情形，況販賣毒品戕害民眾身心，且危害社會
    治安及善良風氣甚鉅，被告明知如此，卻尚且反覆為之，因
    是，本院認無特引刑法第59條規定為被告酌減其刑之餘地，
    以上均附此敘明。爰審酌被告有構成累犯之前科，其所持有
    之第二、三級毒品數量甚多，一旦外流，將殘害他人身體精
    神健康甚鉅，但念及被告前揭販賣所得金額尚微，且於偵查
    及審理中均自白犯行，並積極配合檢警查緝毒品來源之行動
    ，減少司法資源浪費，態度尚稱良好，顯有悔悟之意，再考
    量其犯罪之動機、目的、手段及造成之損害等一切情狀，分
    別量處如主文所示之刑，並定其應執行之刑。
三、沒收部分：
  (一)扣案如附表一編號2至6號所示錠劑，均含有毒品危害防制條
    例第2條第2項第2 款所定之第二級毒品成分，其中編號2、3
    號部分，雖並含有第三級毒品成分，然所占比例甚微，且已
    與第二級毒品混同成單一整體之錠劑，難以析離處理，是均
    應依同條例第18條第1 項規定，在被告所犯項下宣告沒收銷
    燬之。
  (二)扣案如附表一編號1、7號所示錠劑，為被告供實行本件意圖
    販賣而持有毒品行為所使用之目的物，而屬毒品危害防制條
    例第19條第1項所定供犯罪所用之物；然其為同條例第2條第
    2項第3款所定之第三級毒品愷他命及4-甲基甲基卡西酮，亦
    屬刑法上之違禁物，而供犯罪所用之物併具違禁物之性質者
    ，因違禁物不問是否屬於犯罪行為人所有，均應宣告沒收，
    自應優先適用刑法第38條第1項第1 款之規定（最高法院100
    年度第3次 刑事庭會議、100年度臺上字第882號判決皆採同
    樣見解）。是此部分均應依刑法第38條第1項第1款規定，在
    被告所犯項下宣告沒收之。
  (三)扣案如附表一編號8號之行動電話1支（含門號0000000000號
    SIM卡1 枚）與編號9號之塑膠夾鏈袋70個，皆為被告所有供
    犯本件意圖販賣而持有第二級毒品罪所用之物，應依毒品危
    害防制條例第19條第1項規定，在被告所犯項下均沒收之。
  (四)按毒品危害防制條例第19條第1 項規定係採義務沒收主義，
    ，祇要是犯上開之罪，供犯罪所用或因犯罪所得之財物且屬
    犯人所有者，即應依該規定沒收，並不以專供犯罪之用為限
    ，亦不以沒收物業經扣案或尚未滅失者為限（最高法院92年
    度臺上字第2043號、93年度臺上字第1360號、第1365號、96
    年度臺上字第7505號判決意旨參照）；又販賣毒品所得之金
    錢，如能認定確係販賣毒品所得之款項，均應宣告沒收，不
    以當場搜獲扣押者為限，亦不問其中何部分屬於成本，何部
    分屬於利潤，且上開規定係刑法第38條第1項第2款、第3 款
    沒收之特別規定，應優先適用（最高法院93年度臺上字第26
    70號、96年度臺上字第3724號判決意旨、95年臺上字第6482
    號判例意旨參照）。是被告前揭販賣第三級毒品予證人李志
    中所得之對價，雖皆包括販賣未含毒品成分之其他錠劑，然
    此二者對價既已無從區分，按上說明，應認皆屬被告因販賣
    毒品所得之財物，雖未經扣案，仍應依同條例第19條第1 項
    規定，分別在被告所犯項下宣告沒收之，如全部或一部不能
    沒收時，以其財產抵償之。
  (五)扣案之35,000元，乃被告為返還先前出於供自己施用之意向
    「刺青阿德」購入毒品時積欠之款項，而自其朋友所借得之
    金錢，業據被告於本院審理時供述在卷，卷內又無事證可以
    證明屬本件被告販毒所得，或為供其犯本件之罪所用或所得
    之財物，自無從為沒收宣告。
四、不另為無罪諭知部分：檢察官起訴書認為被告為警查獲時一
    併扣得如附表二所示的藥錠，此部分亦構成意圖販賣而持有
    第二級毒品罪、意圖販賣而持有第三級毒品罪。然此部分經
    送鑑驗結果，編號1號經檢出第三級毒品「對-氯安非他命」
    成分，編號2、3號的部分均未檢出第二級毒品或第三級毒品
    成分，有前揭毒品鑑定書可按。然「對-氯安非他命」係行
    政院依毒品危害防制條例同條例第2條第3項授權，於100年6
    月20日以院臺法字第1000029513號公告並自同年6 月20日生
    效始新增之第三級毒品項目，然同條例關於意圖販賣而持有
    與持有第三級毒品之刑罰規定，於被告行為後並無變更，故
    前開公告僅屬事實變更，非法律變更，無刑法第2條第1項規
    定之適用。依此，本院審理時，「對-氯安非他命 」雖已屬
    同條例第2條第2項第3 款所定之第三級毒品，然被告行為時
    ，「對-氯安非他命 」既尚未列為同條例所定之第三級毒品
    ，依行為時法，被告此部分的持有行為，自不構成毒品危害
    防制條例之罪。綜上，被告此部分的持有行為，既不構成檢
    察官所指之犯罪，然依公訴意旨所載，則認為此部分與前揭
    所論意圖販賣而持有第二級毒品罪有裁判上一罪關係，爰不
    另為無罪諭知。
據上論斷，應依刑事訴訟法第299條第1項前段，毒品危害防制條
例第4條第3項、第5條第2項、第3項、第17條第2項、第18條第1
項、第19條第1項，刑法第11條、第55條、第38條第1項第1 款、
第47條第1項、第51條第5款、第9款，判決如主文。
本案經檢察官趙雪瑛到庭執行職務。
中    華    民    國   100    年    8     月    25    日
              刑事第十三庭審判長法  官  許泰誠
                                法  官  李貞瑩
                                法  官  陳君鳳
上正本證明與原本無異。
如不服本判決應於收受送達後10日內向本院提出上訴書狀，並應
敘述具體理由；其未敘述上訴理由者，應於上訴期間屆滿後20日
內向本院補提理由書（均須按他造當事人之人數附繕本）「切勿
逕送上級法院」。
                                書記官  楊湘雯
中    華    民    國   100    年    8     月    26    日
附錄本案論罪科刑法條全文：
毒品危害防制條例第4條
製造、運輸、販賣第一級毒品者，處死刑或無期徒刑；處無期徒刑者，得
併科新臺幣二千萬元以下罰金。
製造、運輸、販賣第二級毒品者，處無期徒刑或七年以上有期徒刑，得併
科新臺幣一千萬元以下罰金。
製造、運輸、販賣第三級毒品者，處五年以上有期徒刑，得併科新臺幣七
百萬元以下罰金。
製造、運輸、販賣第四級毒品者，處三年以上十年以下有期徒刑，得併科
新臺幣三百萬元以下罰金。
製造、運輸、販賣專供製造或施用毒品之器具者，處一年以上七年以下有
期徒刑，得併科新臺幣一百萬元以下罰金。
前五項之未遂犯罰之。
毒品危害防制條例第5條
意圖販賣而持有第一級毒品者，處無期徒刑或十年以上有期徒刑，得併科
新臺幣七百萬元以下罰金。
意圖販賣而持有第二級毒品者，處五年以上有期徒刑，得併科新臺幣五百
萬元以下罰金。
意圖販賣而持有第三級毒品者，處三年以上十年以下有期徒刑，得併科新
臺幣三百萬元以下罰金。
意圖販賣而持有第四級毒品或專供製造、施用毒品之器具者，處一年以上
七年以下有期徒刑，得併科新臺幣一百萬元以下罰金。
附表一
┌──┬─────┬─────────────────┬──────┐
│編號│扣押物名稱│鑑定結果                          │沒收依據    │
├──┼─────┼─────────────────┼──────┤
│1   │白色結晶60│1、含60袋及60標籤，毛重65.8670公克│刑法第38條第│
│    │袋        │   、淨重50.2670克，取樣0.2134公克│1項第1款    │
│    │          │   鑑析用罄，驗餘淨重50.0536公克，│            │
│    │          │   純度為94.6%，純質淨重47.5526公 │            │
│    │          │   克。                           │            │
│    │          │2、檢出第三級毒品愷他命。         │            │
│    │          │（交通部民用航空局航空醫務中心99年│            │
│    │          │12月7 日航藥鑑字第0997416Q號毒品鑑│            │
│    │          │定書）                            │            │
├──┼─────┼─────────────────┼──────┤
│2   │綠色圓形藥│1、淨重30.78公克，取樣0.27公克（1 │毒品危害防制│
│    │錠113顆   │   顆）鑑析用罄，驗餘淨重30.51公克│條例第18條第│
│    │          │2、檢出二級毒品〝3,4-亞甲基雙氧甲 │1項         │
│    │          │   安非他命〞（MDMA；3,4-methylene│            │
│    │          │   ioxymethamphetamine，俗稱搖頭丸│            │
│    │          │   ）、微量二級毒品〝甲基安非他命 │            │
│    │          │   （Methamphetamine）及三級毒品〝│            │
│    │          │   愷他命〞（Ketamine，又稱K他命）│            │
│    │          │   等成分。                       │            │
│    │          │3、測得3,4-亞甲基雙氧甲基安非他命 │            │
│    │          │   度約47﹪，驗前總純值淨重約14.46│            │
│    │          │   公克；愷他命純度約4﹪，驗前總純│            │
│    │          │   值淨重約1.23公克。             │            │
│    │          │（內政部警政署刑事警察局99年10月12│            │
│    │          │日刑鑑字第0990122526鑑定書，鑑定編│            │
│    │          │號B）                             │            │
├──┼─────┼─────────────────┼──────┤
│3   │綠色圓形藥│1、淨重33.9公克，取樣0.3公克（1顆 │毒品危害防制│
│    │錠112顆   │   ）鑑析用罄，驗餘淨重33.6公克， │條例第18條第│
│    │          │2、檢出二級毒品〝3,4-亞甲基雙氧甲 │1項         │
│    │          │   基安非他命〞（MDMA；3,4-methyle│            │
│    │          │   nedioxymethamphetamine，俗稱搖 │            │
│    │          │   頭丸）、微量二級毒品〝甲基安非 │            │
│    │          │   他命〞（Methamphetamine）及三級│            │
│    │          │   毒品〝愷他命〞（Ketamine，又稱 │            │
│    │          │   K他命）等成分。                │            │
│    │          │3、測得3,4-亞甲基雙氧甲基安非他命 │            │
│    │          │   純度約47﹪，驗前總純值淨重約   │            │
│    │          │   15.93公克；愷他命純度約6﹪，驗 │            │
│    │          │   前總純值淨重約2.03公克。       │            │
│    │          │（同上鑑定書，鑑定編號C）         │            │
├──┼─────┼─────────────────┼──────┤
│4   │紅色圓形藥│1、淨重31.03公克，取樣0.29公克（1 │毒品危害防制│
│    │錠106顆   │   顆）鑑析用罄，驗餘淨重30.74公克│條例第18條第│
│    │          │2、檢出二級毒品〝3,4-亞甲基雙氧安 │1項         │
│    │          │   非他命〞（MDA；3,4-methylened  │            │
│    │          │   ioxyamphetamine)成分，純度約25 │            │
│    │          │   ﹪，驗前總純值淨重約7.75公克   │            │
│    │          │（同上鑑定書，鑑定編號D）         │            │
├──┼─────┼─────────────────┼──────┤
│5   │藍色圓形藥│1、淨重2公克，取樣0.25公克（1顆） │毒品危害防制│
│    │錠7顆     │   鑑析用罄，驗餘淨重1.75公克     │條例第18條第│
│    │          │2、檢出二級毒品〝3,4-亞甲基雙氧甲 │1項         │
│    │          │   基安非他命〞（MDMA；3,4-methyle│            │
│    │          │   ned ioxymethamphetamine，俗稱搖│            │
│    │          │   頭丸）成分，純度約52﹪，驗前總 │            │
│    │          │   純值淨重約1.04公克。           │            │
│    │          │（同上鑑定書，鑑定編號E）         │            │
├──┼─────┼─────────────────┼──────┤
│6   │土色圓形藥│1、淨重2.08公克，取樣0.26公克（1顆│毒品危害防制│
│    │錠7顆     │   ）鑑析用罄，驗餘淨重1.82公克。 │條例第18條第│
│    │          │2、檢出二級毒品〝3,4-亞甲基雙氧甲 │1項         │
│    │          │   基安非他命〞（MDMA；3,4-methyle│            │
│    │          │   nedioxymethamphetamine，俗稱搖 │            │
│    │          │   頭丸）成分，純度約39﹪，驗前總 │            │
│    │          │   純值淨重約0.81公克。           │            │
│    │          │（同上鑑定書，鑑定編號F）         │            │
├──┼─────┼─────────────────┼──────┤
│7   │草綠色圓形│1、淨重1.48公克，取樣0.37公克（1顆│刑法第38條第│
│    │藥錠3顆   │   ）鑑析用罄，驗餘淨重1.11公克。 │1項第1款    │
│    │          │2、檢出三級毒品〝4-甲基甲基卡西酮 │            │
│    │          │  （4-methylmethcathinone、Mephedr│            │
│    │          │   one、4-MMC，俗稱喵喵）成分，純 │            │
│    │          │   度約5﹪，驗前總純值淨重約0.07公│            │
│    │          │   克。                           │            │
│    │          │（同上鑑定書，鑑定編號H）         │            │
├──┼─────┼─────────────────┼──────┤
│8   │行動電話1 │                                  │毒品危害防制│
│    │支（含門號│                                  │條例第19條第│
│    │0000000000│                                  │1項         │
│    │號SIM卡1枚│                                  │            │
│    │）        │                                  │            │
├──┼─────┼─────────────────┼──────┤
│9   │塑膠夾鏈袋│                                  │毒品危害防制│
│    │70個      │                                  │條例第19條第│
│    │          │                                  │1項         │
├──┴─────┴─────────────────┴──────┤
│以上第二級毒品純質淨重合計39.99公克，第三級毒品純質淨重合計50.8826│
│公克。                                                            │
└─────────────────────────────────┘
附表二
┌──┬─────┬─────────────────┐
│編號│扣押物名稱│鑑定結果                          │
├──┼─────┼─────────────────┤
│1   │黃色圓形藥│1、淨重42.9公克，取樣0.33公克（1顆│
│    │錠129顆   │   ）鑑析用罄，驗餘淨重42.57公克  │
│    │          │2、檢出〝p-Chloroamphetamine〞（對│
│    │          │   -氯安非他命）成分。            │
│    │          │3、未檢出二級毒品〝3,4-亞甲基雙氧 │
│    │          │   基安非他命〞（MDMA；3,4-methyle│
│    │          │   edioxymethamphetamine，俗稱搖頭│
│    │          │   丸）、二級毒品〝甲基安非他命〞 │
│    │          │   （Methamphetamine）、三級毒品〝│
│    │          │   愷他命〞（Ketamine，又稱K他命）│
│    │          │   等常見毒品成分。               │
│    │          │（內政部警政署刑事警察局99年10月12│
│    │          │日刑鑑字第0990122526號鑑定書，鑑定│
│    │          │編號A）                           │
├──┼─────┼─────────────────┤
│2   │橘色圓形藥│1、淨重1.35公克，取樣0.27公克（1顆│
│    │錠，4顆   │   ）鑑析用罄，餘重1.08公克。     │
│    │          │2、檢出1-（3-trifluoromethylphenyl│
│    │          │   ）piperazine（TFMPP）成分。（未│
│    │          │   列管）                         │
│    │          │3、未檢出二級毒品〝3,4-亞甲基雙氧 │
│    │          │   甲基安非他命〞（MDMA；3,4-methy│
│    │          │   len edioxymethamphetamine，俗稱│
│    │          │   搖頭丸）、二級毒品〝甲基安非他 │
│    │          │   命〞（Methamphetamine）、三級毒│
│    │          │   品〝愷他命〞（Ketamine，又稱K他│
│    │          │   命）等常見毒品成分。           │
│    │          │（同上鑑定書，鑑定編號G）         │
├──┼─────┼─────────────────┤
│3   │黃色圓形藥│1、淨重4公克，取樣1顆鑑析用罄。   │
│    │錠，39顆  │2、檢出第四級毒品硝西泮（Nitrazepa│
│    │          │   m）成分。                      │
│    │          │（行政院衛生署食品藥物管理局99年10│
│    │          │月18日FDA研字第0990058672號檢驗報 │
│    │          │告書）                            │
└──┴─────┴─────────────────┘